臺灣高雄地方法院刑事判決　　　　　　 93年度訴緝字第229號
公　訴　人　臺灣高雄地方法院檢察署檢察官
被　　　告　丁○○
指定辯護人　本院公設辯護人　黃之中
上列被告因強盜等案件，經檢察官提起公訴（92年度偵字第5781
號），本院判決如下：
    主  文
丁○○竊盜，未遂，因脫免逮捕，而當場施以強暴、脅迫，累犯
，處有期徒刑肆年貳月；又竊盜，累犯，處有期徒刑參月。應執
行有期徒刑肆年參月。
    事  實
一、丁○○前於民國82年間，因違反麻醉藥品管理條例，經法院
    判處有期徒刑2 年8 月，緩刑4 年，緩刑期間並交付保護管
    束，其於保護管束期間，經撤銷緩刑，而應執行有期徒刑2
    年8 月，復於88年2 月12日假釋出監，於假釋期間付保護管
    束，嗣又經撤銷假釋，而入監執行殘刑有期徒刑10月又17
    日，甫於90年3 月15日縮刑期滿執行完畢。
二、詎丁○○仍不知悔改，於91年4 月22日某時許，經丙○○（
    同案已結）打電話邀約後，即與丙○○基於共同意圖為自己
    不法所有之犯意聯絡，由丁○○駕駛向不知情之友人李俊文
    借得之車牌號碼為ＹＢ－7068號自小客車，至丙○○位於高
    雄縣燕巢鄉尖山村和尚巷102 號之住處搭載丙○○，嗣於同
    日13時45分許，由丙○○指示丁○○駕車至高雄縣燕巢鄉過
    鞍巷13號甲○○之住處，將前開自小客車停放於該址前門圍
    牆旁，2 人即繞至未上鎖之後門，未經屋主甲○○之同意，
    無故潛入屋內，丁○○見房間內桌上有電腦1 部，隨即以徒
    手方式，將該電腦與印表機連結之插頭拔下後，並把電腦之
    印表機自桌上搬至桌下，而著手竊取該電腦之際，適逢屋主
    甲○○及其妻子工作完畢返家休息而未得逞，丁○○及丙○○因恐遭發覺，遂一起進入浴室躲藏。適甲○○之妻欲進入
    浴室，丁○○即率先衝出，在客廳遭甲○○發現欲加阻止並
    予逮捕，遂與丁○○發生扭打，丁○○為脫免逮捕，竟對丙○○喊：「逗陣的，拿出刀來殺」之方式恐嚇甲○○，此時
    丙○○即趁亂逃逸，而丁○○見狀旋即揮手毆打甲○○，致
    甲○○受有右側眼眶挫傷併右眼膜下紅腫出血之傷害，且甲○○因疼痛放手而不再追躡後，丁○○亦逃離現場。
三、丁○○因慌忙逃離，乃將所借得之前開自小客車遺留在現場
    。惟丁○○匆忙離開上址後，為便於逃逸，另基於意圖為自
    己不法所有之犯意，於同日16時許，在高雄縣燕巢鄉○○村
    ○○道路旁，見吳來進所有車牌號碼為ＪＴＫ－827 號重型
    機車停放於該處，即以插於機車上之鑰匙發動上開機車，得
    手後作為交通工具而騎乘離開現場，並將該機車棄置於高雄
    市○○區○○路183 號旁，機車鑰匙則拔下丟棄於路旁草地
    。嗣經警方根據被告遺留現場之前開ＹＢ－7068號自用小客
    車，而循線查獲。
四、案經甲○○訴由高雄縣政府警察局岡山分局報請臺灣高雄地
    方法院檢察署檢察官偵查起訴。
    理  由
壹、證據能力：
一、按被告以外之人（包括證人、鑑定人、告訴人、被害人及共
    同被告等）於審判外之陳述雖不符刑事訴訟法第159 條之1
    至之4 等四條之規定，而經當事人於審判程序同意作為證據
    ，法院審酌該言詞陳述或書面陳述作成時之情況，認為適當
    者，亦得為證據；當事人、代理人或辯護人於法院調查證據
    時，知有刑事訴訟法第159 條第1 項不得為證據之情形，而
    未於言詞辯論終結前聲明異議者，視為有前項之同意，同法
    第159 條之5 定有明文。立法意旨在於傳聞證據未經當事人
    之反對詰問予以核實，原則上先予排除。惟若當事人已放棄
    反對詰問權，於審判程序中表明同意該等傳聞證據可作為證
    據；或於言詞辯論終結前未聲明異議，基於尊重當事人對傳
    聞證據之處分權，及證據資料愈豐富，愈有助於真實發見之
    理念，且強化言詞辯論主義，使訴訟程序得以順暢進行，上
    開傳聞證據亦均具有證據能力。
二、本件證人即共同被告丙○○、告訴人甲○○均曾於警詢及偵
    查中為陳述，而被害人吳來進、李俊文、李俊明亦於警詢中
    證述，其性質雖屬傳聞證據，而被害人李俊文、李俊明其未
    再於法院審理中為陳述，且查無符合同法第159 條之1 至之
    4 等前四條之情形，其等所為之上開警詢及偵查筆錄內容，
    業經當事人於法院審理時逐一予以提示並告以要旨，且各經
    檢察官、辯護人及被告等人逐一表示意見。當事人或辯護人
    已知上述筆錄乃傳聞證據，且均未於言詞辯論終結前對該等
    筆錄內容異議，依上開規定，是渠等於警詢、偵查中之證言
    已擬制同意其有證據能力，本院審酌上開筆錄作成時，較無
    人情施壓或干擾，亦無不當取供之情形，認為以之作為本案
    之證據亦屬適當，是渠等於警詢及偵查中之證言自具有證據
    能力。
貳、實體方面：
一、上揭事實二部分之犯行，訊據被告丁○○固不否認有駕駛前
    開ＹＢ－7068號自小客車與丙○○至告訴人甲○○上址家中
    ，並自後門進入，且有著手搬動電腦印表機之行為，惟辯稱
    ：伊以為是要幫丙○○搬電腦，以為該址是丙○○朋友家，
    不知道沒有經過主人同意，也不知道是要行竊云云；又被告
    對於被害人所受之右側眼眶挫傷併右眼膜下紅腫之傷害為伊
    所造成並不否認，惟辯稱並非為脫免逮捕將被害人毆傷，且
    未出言恐嚇脅迫云云。然查：
（一）共同被告丙○○於警詢時供稱：「是我提議及選定作案目
      標，邀丁○○共同竊取他人財物」、而於本院另案92年度
      訴字第2846號案件（以下簡稱另案）93年1 月27日審理中
      結證稱：「當天我只是跟被告丁○○說要去搬東西，我是
      沒有很明白告訴被告丁○○，但是我想丁○○應該知道是
      要去偷東西。事發當天因為證人甲○○家看起來很像沒有
      人住，所以我就說不要進去了，但是被告丁○○說進去沒
      關係」、「我沒有很明確跟被告丁○○說要去偷東西。但
      是之前在電話中跟被告丁○○提到那間房子看起來好像很
      久沒有人住，要不要一起去搬東西，所以被告丁○○應該
      知道是要去偷東西」等語，並由被告自行與證人丙○○對
      質，證人丙○○先是沈默不答，後又陳稱這件事大家心理
      有數一語，嗣於本院94年7 月5 日審理中復證述：「（問
      ：你去找丁○○時，你如何跟他講？）我打電話給他問他
      有無車子，他說有，我說要載東西，他就過來」、「（問
      ：你們到現場時，就一起進去嗎？）本來要進去，後來我
      又說不要進去好了，丁○○說進去沒關係」、「（問：根
      據丁○○說，是你叫他幫你去朋友家載東西，是否有如此
      ？）沒有這回事，我有告訴他那是我們以前隔壁村的人，
      那裡之前是養豬的地方」、「（問：你找丁○○要載東西
      ，他有無問為何要載東西？）我說那裡好像沒人住，以前
      是我們那裡的人，我們要過去那裡載東西，他沒有問我為
      何要載東西」、「（問：當天你們到被害人（指甲○○）
      家裡，是否就直接進去被害人家裡？）是，但是我們有在
      車上等一下，在車上我說不要進去算了，但是丁○○說還
      是進去好了」等語，其前後證述均提及曾向被告表示是要
      去別人（以前養豬的地方）家載東西，而被告並未問原因
      ，且到現場後被告有表示進去沒關係之情節，被告亦不否
      認當時丙○○曾提及改天再來一語，但辯稱伊當時係回答
      因車子係向別人借來的，等一下要還別人，丙○○即答稱
      不然進去等，而非伊提議進去云云，然證人丙○○復證述
      ：「（問：你們一進去後，丁○○就去拔插頭嗎？）一進
      去是客廳，客廳旁邊有一間房間，電腦是放在房間裡面，
      我們發現電腦時丁○○就去拔電腦插頭」等語，被告亦表
      示本來就知道要搬電腦，因為證人丙○○不懂電腦，就自
      行開始拔電腦，惟按諸常理，既然是要到別人家中載東西
      ，不在客廳等待屋主，竟自行進入房間，且逕自動手拆運
      電腦，此與一般人要至別人家搬載東西之情況不符，況被
      告並不認識屋主，故其前開辯詞，顯有悖於常情，已有可
      疑。再者，證人丙○○證稱：「（問：你們在被害人住處
      ，聽到被害人回來你們做了何反應？）我們就先跑到浴室
      裡面躲起來」、「（問：是否你叫丁○○去躲起來？）我
      說人家回來了，我們兩人就跑去躲起來」、「（問：你們
      跑去浴室躲起來，丁○○有無問你為何要躲起來？）沒有
      」、「…他在浴室也沒有跟我說我跟屋主不是有熟嗎」、
      「被害人的太太開門進來，丁○○就跑出去」等語，足見
      被告與證人丙○○係因行竊失風，情急之下躲藏至浴室，
      嗣被害人之妻進入房間，被告即率先衝出來，急欲往屋外
      跑，蓋倘如被告所述其原先伊誤以為是證人丙○○友人家
      ，後才知道是別人家云云，則被告實無與證人丙○○一起
      躲藏至浴室之必要，縱使知情後，既係誤會一場，亦無需
      逃逸，大可與被害人稍作解釋，然由被告表現出慌張之行
      為觀之，其辯稱全然不知情云云，實難採信。況證人丙○○前後證述一致，且其與被告有故舊之誼，證詞內容對其
      自身共同行竊亦屬不利，且與被告對質後仍堅稱被告未說
      實話，其證詞應可採信；而被告先是於警詢時辯稱證人丙○○是說要到朋友家搬電腦云云，於本院審理中又改稱以
      為是要去丙○○家搬電腦，只知道丙○○媽媽的家，不知
      道丙○○住在那裏，所以一直到真正屋主回來，才知道該
      處（即指被害人家）不是丙○○的家云云，經證人丙○○
      證稱：「（問：丁○○有無去過你家？）有」、「（問：
      你住的地方是否與你母親住在一起？）是」、「…我沒有
      另外住的地方，但是案發後我有到桃園工作」等語，被告
      始改稱丙○○是說要到朋友家中搬電腦，有去過丙○○家
      ，也知道丙○○與母親住一起云云，被告前後辯詞反覆，
      多有矛盾，且與證人丙○○所述均不相符，應係事後卸責
      之詞，不足採信，綜上，被告主觀上對於共同行竊一節，
      自難諉為不知。況邀約偷竊並非名譽之事，縱未明白表示
      是要一起去偷，亦與常情無違，且被告已實際付諸行動，
      故證人丙○○證述被告應該知情等語，難認為單純臆測之
      詞，而係共同行竊之默契表示，辯護人辯稱係證人丙○○
      推測之詞云云，尚難採信。另被告雖以伊向李俊志借車時
      即有告知要借車去載電腦云云，與證人李俊志於警詢所述
      雖屬一致，然被告向他人借車行竊，自不可能表明係要行
      竊，否則車主可能亦涉犯竊盜之犯行，自不得以表明要借
      車之籍詞相符，即推認被告主觀上無行竊之故意。
（二）證人即告訴人甲○○迭自警詢即供述：「…其中一名歹徒
      丁○○被發現便以徒手毆打我，並叫另一名歹徒丙○○取
      出刀械要砍殺我們夫妻於死」、於本院審理中證稱：「（
      對於你在警訊中所言被告丁○○曾出言恐嚇你，是否確實
      ？）有說要拿出刀來殺我們夫妻2 人」、「…丁○○先跑
      出來，我要抓他，我就把他抱住，之後我們兩人互相拉扯
      ，丁○○就說『逗陣的拿刀出來殺』」、「（問：你們拉
      扯之間你有無說什麼話？）我現在已經忘記了」、「（問
      ：對方（即指丁○○）有無說什麼話？）他只說那一句話
      而已（即『逗陣的拿刀出來殺』）」等語，核與證人丙○○於本院審理中證述：「（問：當天有無聽到丁○○說拿
      刀出來砍死他們？）我聽不清楚，我只聽到他說『逗陣的
      出來』」等語，大致相符，證人甲○○與被告素不相識，
      且曾養豬，為務農之人家，此業據證人甲○○證述在卷，
      並不特別熟諳法律，並無為構陷被告特別編飾之必要，否
      則大可表示有看到丙○○有持刀械，以增加其可信度，惟
      其僅表示丙○○出來時以衣物掩臉，並沒有看見刀械等語
      ，故其證述應可採信，被告空言否認未言詞恐嚇，洵不足
      採；而辯護人則辯以所謂脅迫，雖不問以言詞或舉動以使
      人生畏懼為已足，惟甲○○當日尚有餘力追擊被告，顯然
      未心生畏懼云云，惟被告與證人甲○○拉扯中突然說出：
      「逗陣的拿刀出來殺」，其客觀上已足以造成一般人心裏
      上之恐懼，而證人甲○○始終記得被告有說這樣的言語，
      且其於警詢時亦供稱：「（問：歹徒丁○○被你發現而毆
      打你時，曾要求同夥另一歹徒丙○○拿刀要殺害你們夫妻
      ，丙○○當時是否有持刀械？）當時很混亂，且我們夫妻
      非常害怕，並沒有發現丙○○有持刀械」等語，足見證人
      甲○○當時確實心生畏懼，堪以認定，不得僅因證人甲○○有與被告拉扯，即認證人甲○○未心生畏懼，被告即無
      脅迫情事，故其前開辯詞顯不足採。
（三）證人甲○○復於警詢中證稱：「…在廁所內發現二名歹徒
      ，其中一名歹徒丁○○被我發現便以徒手毆打我，…但另
      一名歹徒丙○○則趁我被丁○○毆打之際從前門逃逸…」
      、「（問：你被歹徒丁○○毆打是否有受傷？）有劉光雄
      醫院診斷證明書」、「（問：丁○○是否有當場被逮捕？
      ）沒有，丁○○毆打我受傷後逃逸」等語，於偵查中則稱
      ：「…二位竊賊躲在我家浴室，其中一位有動手打我，另
      一位用衣物遮住臉，趕快跑出去，並未出手…」等語，嗣
      於本院另案審理中初證稱：「…那時我在外面，看到其中
      一名被告先跑出來，我就跟他發生扭打，他用手打我的右
      臉，另外一個人趁著我跟先前跑出的被告扭打時，趁隙跑
      走」等語，嗣經進一步訊問被告是如何打的，始改稱：「
      詳細情形我現在已經記得不是那麼清楚…」等語，而於本
      院本案審理時亦表示無法確定究竟是如何被打到的等語，
      惟查證人甲○○於遭被告毆打後，立即前往醫院驗傷，此
      有劉光雄醫院診斷證明書1 紙在卷可稽，而於案發最初於
      警詢及偵查中之陳述亦均表示係遭被告毆打成傷，至其於
      本院另案93年3 月2 日審理及本案94年6 月2 日審理作證
      時，距離案發時已分別有2 年及3 年餘，其經追問時雖稱
      不確定究竟如何被打傷的云云，然此應係時間經過長久，
      證人記憶已模糊所致，自應以證人甲○○於警詢及偵查中
      所為陳述較為可採，再參以被告與證人甲○○拉扯中，丙○○竟先自行逃離現場，已如前述，而當時證人甲○○又
      緊抓住被告胸前衣服，被告急於脫逃，進而毆打證人甲○○以求脫身，亦與常情相符，是故被告確有故意揮拳毆打
      證人甲○○之眼睛，使證人甲○○鬆開抓住被告的手，被
      告始得以順利逃離之事實，堪以認定。被告辯稱係不小心
      傷到證人甲○○云云，與前開情狀不符，洵不足採。
（四）此外，復有證人李俊文於警詢之證詞、查獲之車牌號碼為
      ＹＢ－7068號自小客車車籍作業系統查詢認可資料及前開
      診斷證明書各1 紙在卷可稽，被告此部分犯行，堪予認定
      ，應依法論科。
二、訊據被告對於上揭事實三部分之時、地，以機車上之鑰匙，
    將被害人吳來進所有車牌號碼ＪＴＫ－827 號之重型機車駛
    離現場之事實固不否認，惟否認有何竊盜犯行，辯稱：伊為
    了離開現場才借用云云。然查，前開機車鑰匙插在機車上，
    且停在產業道路旁，此為被告所自承，且證人即被害人吳來
    進於本院另案審理中亦證稱：「…當天我把車子，停在芒果
    樹下工作，我當時在挖一個小水溝要抽水灌溉芭樂樹，當時
    我沒有把機車鑰匙拔下來，還是插在鑰匙孔上」、「我是因
    為工作完後，要騎車回去，才發現機車被偷走了」、「我認
    識證人甲○○，我停放機車的地方，離證人甲○○家約有2
    、3 根電線桿的距離」等語，足見證人吳來進確實將該機車
    騎至該處停放，且因未遠離，所以未將鑰匙拔下，況機車鑰
    匙未拔下，衡諸常情，車主自應在附近不遠處，被告竟未經
    車主同意，即擅自騎乘前開機車離開該處，其有不法所有之
    意圖甚明，況且被告得手後將上開機車騎至高雄市○○區○○路置放，並將鑰匙隨意丟到旁邊草地，此為被告於本院審
    理中所陳，核與證人吳來進於本院證述伊機車鑰匙未找回等
    語相符，則被告並無將該機車返還與被害人之意圖甚明，被
    告辯稱當時為逃離該不熟之地區云云，應係動機之問題，而
    無礙於其竊盜既遂之犯行，其辯詞尚屬無據；此外，復有證
    人李俊明、吳來進於警詢之證述，及前開機車之車輛竊盜查
    詢認可資料及贓物認領保管單各1 紙在卷可證，事證明確，
    被告此部分犯行堪予認定，應依法論科。
二、論罪科刑部分：
（一）按刑法之準強盜罪，係以竊盜或搶奪為前提，在脫免逮捕
      之情形，其竊盜或搶奪既遂者，即以強盜既遂論，如竊盜
      或搶奪為未遂，即以強盜未遂論（最高法院68年臺上字第
      2772號判例要旨參照）。按告訴人前開住處，內有完整之
      家具桌椅，有現場照片8 幀在卷可稽，顯係有人居住之場
      所，本件被告未經告訴人之同意，即徒手自未上鎖之後門
      潛入告訴人之前開住處，甫將電腦插座拔起並自桌上搬至
      地上之際，即為告訴人發現而未繼續搬運電腦，雖已著手
      行竊，惟尚未得逞，而後被告為脫免逮捕，以「逗陣的拿
      刀出來殺」之脅迫言詞及動手揮打告訴人之強暴行為（即
      上揭犯罪事實二部分），核屬犯刑法第306 條第1 項侵入
      住宅罪、及刑法第329 條之規定，以同法第328 條第4 項
      、第1 項強盜罪未遂罪論之準強盜未遂罪論處。按竊盜罪
      既遂與未遂之區別，應以所竊之物已否移入自己權力支配
      之下為標準。若已將他人財物移歸自己所持，即應成立竊
      盜既遂罪。至其後將已竊得之物遺棄逃逸，仍無妨於該罪
      之成立（大理院17年上字第509 號判例意旨參照）。是核
      被告前揭犯罪事實三部分所為，係犯刑法第320 條第1 項
      之竊盜罪。又本件被告已著手於竊盜行為之實施，惟尚未
      取得財物之結果，即當場施以強暴、脅迫以圖脫免逮捕，
      其竊盜行為既止於未遂階段，是本件準強盜罪亦應論以未
      遂，依刑法第26條前段規定，減輕其刑。公訴人認被告係
      犯準強盜既遂罪，尚有誤會，附此敘明。被告所犯上開2
      罪間，有方法、目的之牽連關係，應從一重之準強盜未遂
      罪處斷。又被告所犯準強盜未遂罪與竊盜罪犯行，犯意各
      別，行為互異，應分論併罰，公訴人認有有方法結果之牽
      連關係，尚有未洽，併此敘明。公訴人起訴事實雖未敘及
      被告無故侵入住居犯行，然檢察官就犯罪事實之一部起訴
      者，其效力及於全部，該無故侵入住宅事實與公訴人起訴
      之犯罪事實既具有牽連犯之裁判上一罪關係，依審判不可
      分之原則，此部分應為起訴效力所及，本院自應併予審究
      。又被告與證人丙○○2 人就無故侵入住居罪，有犯意聯
      絡及行為之分擔，均為共同正犯。但按竊盜因防護贓物、
      脫免逮捕或湮滅罪證，而當場實施強暴、脅迫，論以強盜
      之規定，自以實施強暴脅迫之人為限，其他竊盜共犯對於
      行強如無犯意之聯絡者，不容概以強盜論擬（最高法院23
      年上字第2316號判例參照），故就竊盜未遂後，被告進而
      為脫免逮捕當場所實施強暴、脅迫犯行之準強盜未遂部分
      ，因其實施強暴、脅迫行為以脫免逮捕，並無證據證明被
      告與證人丙○○事先即已謀定，參諸本案情況，被告之所
      以實施強暴、脅迫行為，顯係行竊脫逃之際，突遭人抓住
      後所為之臨時反應，甚難想像此部分犯行，在當時因被告
      與告訴人拉扯之情況緊急下，有與證人丙○○形成犯意聯
      絡之可能，且證人丙○○亦於本院審理中證述當時並沒有
      聽清楚被告所喊話之內容，只聽到「逗陣的出來」等語，
      已如前述，是就準強盜未遂犯行部分，被告與丙○○並非
      共同正犯，附此敘明。再按犯強盜罪，於實施強暴行為之
      過程中，如別無傷害之故意，僅因拉扯致被害人受有傷害
      ，乃施強暴之當然結果，固不另論傷害罪；然因強盜罪非
      以傷害人之身體為當然之手段，若具有傷害犯意且發生傷
      害之結果，自應另負傷害罪責，如經合法告訴且與強盜罪
      有方法結果之牽連關係，即應依刑法第55條之規定處斷。
      是告訴人所受之右側眼眶挫傷併右眼膜下紅腫之傷害，係
      於逮捕被告過程中所造成，業經被告自承在卷，且經告訴
      人於本院審理時證述在卷，顯然告訴人所受之傷害係因被
      告施強暴行為之當然結果，並非被告另行起意為傷害之犯
      意所造成，故被告所為並未另構成傷害罪，併予敘明。
（二）查被告前於82年間，因違反麻醉藥品管理條例，經法院判
      處有期徒刑2 年8 月，緩刑4 年，緩刑期間並交付保護管
      束，其於保護管束期間，經撤銷緩刑，而應執行有期徒刑
      2 年8 月，復於88年2 月12日假釋出監，於假釋期間付保
      護管束，嗣又經撤銷假釋，而入監執行殘刑有期徒刑10月
      17日，甫於90年3 月15日縮刑期滿執行完畢，有卷附臺灣
      高等法院被告全國前案紀表1 份在卷可稽，其受有期徒刑
      之執行完畢，5 年以內再犯本件有期徒刑以上之罪，為累
      犯，應依法加重其刑，就準強盜未遂部分之犯行，並先加
      後減之。爰審酌被告正值壯年，不思以正常途徑賺取金錢
      ，而以行竊他人之財物牟利，並於行竊上開電腦為人發覺
      之際，為脫免逮捕而當場對人施以強暴、脅迫，對於社會
      之治安危害不小，又被告曾有違反麻醉藥品管理條例等前
      科，已如前述，足見平日素行不佳，犯後又否認犯行，態
      度不佳，惟其所竊得之財物價值非鉅，且就告訴人甲○○
      部分尚未得手，而被害人吳來進部分則已返還予被害人，
      減低犯罪所生之損害，及其偷竊被害人機車係為離開該不
      熟悉地區之犯罪動機等一切情狀，各量處如主文所示之刑
      ，並定其應執行刑，以資懲儆。公訴人未能考量被告犯罪
      之動機、損害不多，且未遂應予減輕等情狀，具體求處有
      期徒刑7 年，尚嫌過重，附此敘明。
（三）證人即告訴人甲○○於本院審理中雖證述案發後發現地上
      有被告等人用以拆除電腦線而留在地上之螺絲起子云云，
      並當庭繪製該螺絲起子形狀及大小附卷，然查證人甲○○
      歷次於警詢、偵查及本院93年3 月2 日審理中均未曾提及
      有該螺絲起子，且於警詢時問及現場有無遺留犯罪工具，
      其亦僅表示現場有遺留1 部自小客車等語，並未向警方表
      明有螺絲起子；且經詰問拆電腦線是否不用螺絲起子時，
      復稱：「如果硬拔的話線會斷掉，但是電腦線並沒有斷掉
      ，我確定有看到螺絲起子」等語，則證人甲○○於事隔3
      年餘後於本院審理中始證述有見到螺絲起子，恐係因其主
      觀上認為拆電腦一定需要螺絲起子，否則電腦線會斷掉，
      而本件電腦線既未斷掉，依其記憶推測應會有螺絲起子；
      實則電腦接頭只需用手旋開即可，本來就不需要螺絲起子
      ，故證人甲○○於本院審理中證述有看到螺絲起子云云，
      已有可議；且被告及證人丙○○均明確供述並未攜帶螺絲
      起子到現場，且證人丙○○亦證述丁○○並未帶螺絲起子
      ，只有看到丁○○拔電腦插頭等語，是則證人甲○○於本
      院審理中之證述，距案發時間已久遠，且與被告及證人丙○○所述不符，又證人甲○○亦表示已沒有辦法找到該螺
      絲起子，則是否確有該螺絲起子亦非無疑，此外，並無其
      他憑據足認證人甲○○此部分證述為可採，自難以此遽為
      被告不利之證定，此外，復無其他積極證據證明被告有持
      螺絲起子等工具行竊，故不另行成立加重準強盜未遂犯行
      ，附此敘明。
三、公訴意旨另以：被告與丙○○2 人，於前述犯罪事實二之案
    發時、地，另竊得告訴人所有之電視機暨遙控器、ＶＣＤ各
    1 部，及裝有金錢數額不詳之撲滿1 只等財物，得手後，為
    脫免逮捕，而施強暴、脅迫予告訴人，因認被告該當於準強
    盜既遂犯嫌。經查：訊據被告堅詞否認有何準強盜既遂犯行
    ，辯稱伊等剛進入告訴人前開住處，剛把電腦搬至地上，告
    訴人即返家，並無竊得任何財物，伊亦不知道為何電視搖控
    器會在車上等語。公訴人認被告竊取電視機及ＶＣＤ各1 部
    、撲滿1 只（及其內之金錢）既遂等情，無非係以告訴人之
    指訴為其論據，然告訴人前開指述，僅能證明前述財物確有
    遭竊之事實，尚難據此率爾推認係被告所竊取；復查，告訴
    人所失竊之電視機、ＶＣＤ及撲滿（及其內之金錢），有相
    當之體積，並非可藏置於隨身衣褲內，而無法從外觀察覺之
    物，而本件被告與證人丙○○甫行竊即為告訴人發覺並匆忙
    離開現場，此經證人丙○○到庭證述屬實，而證人即告訴人
    亦未證述有見到被告或證人丙○○離開時攜帶前開物品，況
    被告未及將借得之ＹＢ－7068號自小客車駛離現場，而經報
    警查獲前開自小客車，在該自小客車內亦未發覺有前開告訴
    人失竊之電視機、ＶＣＤ及撲滿（及其內之金錢）等財物，
    尚乏積極證據證明該等財物為被告所竊取；此外，雖在前開
    自小客車內查獲告訴人所有之電視遙控器1 個，惟被告辯稱
    伊不知道為何該遙控器會在車上，伊停車時並沒有注意到丙○○在玩遙控器等語，證人丙○○於本院審理中亦結稱：「
    …車上的遙控器是我在證人甲○○家裡附近牆邊撿到，而放
    入車內」、「我們將車子停在圍牆旁邊，遙控器就在圍牆上
    面，我們也不知道是什麼的遙控器，我們下車準備要進去之
    前，我就拿遙控器在手上玩，玩之後就將遙控器丟在車上，
    我們就進去了」等語，且本件確實未查獲告訴人之電視機，
    自不得僅以查獲該電視機之遙控器，即推認電視機亦為被告
    及證人丙○○所竊盜，故證人丙○○證述係伊在牆邊尋獲遙
    控器而自行把玩，非屬無據，從而，被告前揭抗辯不知道為
    何有遙控器等語，尚非不可採信，公訴人認被告此部分涉有
    準強盜既遂罪即有未合，此外復查無其他積極證據證明被告
    確有公訴人所指此部分犯行，惟此部分與上述論罪科刑之準
    強盜未遂罪部分具有實質上一罪之關係，爰不另為無罪之諭
    知，併此敘明。
據上論斷，應依刑事訴訟法第299 條第1 項前段，刑法第28條、
第55條、第306 條第1 項、第329 條、第328 條第4 項、第1 項
、第47條、第26條前段、第51條第5 款，罰金罰鍰提高標準條例
第1條前段，判決如主文。
本案經檢察官乙○○到庭執行職務。
中　　華　　民　　國　　94　　年　　7 　　月　　15　　日
                  刑事第九庭審判長  法　官  李璧君
                                    法  官  黃惠玲
                                    法  官  陳筱蓉
以上正本證明與原本無異。
如不服本判決，應於收受送達後10日內向本院提出上訴書狀。
中　　華　　民　　國　　94　　年　　8　　月　　4　　日
　　　　　　　　　　　　　　　      書記官  梁瑜玲
附錄本案論罪科刑法條全文：
刑法第306條
無故侵入他人住宅、建築物或附連圍繞之土地或船艦者，處一年
以下有期徒刑、拘役或三百元以下罰金。
無故隱匿其內，或受退去之要求而仍留滯者，亦同。
刑法第320條
意圖為自己或第三人不法之所有，而竊取他人之動產者，為竊盜
罪，處五年以下有期徒刑、拘役或五百元以下罰金。
意圖為自己或第三人不法之利益，而竊佔他人之不動產者，依前
項之規定處斷。
前二項之未遂犯罰之。
刑法第329條
竊盜或搶奪，因防護贓物、脫免逮捕或湮滅罪證，而當場施以強
暴、脅迫者，以強盜論。
刑法第328條
意圖為自己或第三人不法之所有，以強暴、脅迫、藥劑、催眠術
或他法，至使不能抗拒，而取他人之物或使其交付者，為強盜罪
，處五年以上有期徒刑。
以前項方法得財產上不法之利益或使第三人得之者，亦同。
犯強盜罪因而致人於死者，處死刑、無期徒刑或十年以上有期徒
刑；致重傷者，處無期徒刑或七年以上有期徒刑。
第一項及第二項之未遂犯罰之。
預備犯強盜罪者，處一年以下有期徒刑、拘役或三千元以下罰金
。
